臺灣高雄地方法院刑事判決　　　　　　　96年度訴字第1420號
公　訴　人　臺灣高雄地方法院檢察署檢察官
被　　　告　甲○○
　　　　　　　　　　（現另案在高雄第二監獄執行中）
上列被告因毒品危害防制條例案件，經檢察官提起公訴（96年度
毒偵字第1318號）及移送併辦（96年度毒偵字第3817、3953、47
49號），本院適用簡式審判程序，判決如下：
    主  文
甲○○施用第一級毒品，處有期徒刑拾壹月，扣案之海洛因壹包
（驗後淨重零點貳參玖公克，及內含海洛因之包裝袋壹個）沒收
銷燬之。又施用第二級毒品，處有期徒刑肆月，應執行有期徒刑
壹年貳月，扣案之海洛因壹包（驗後淨重零點貳參玖公克，及內
含海洛因之包裝袋壹個）沒收銷燬之。
    事　實
一、甲○○前於民國93年間因施用毒品案件，經本院以93年度毒
    聲字第1337號裁定送強制戒治，於94年5 月4 日期滿執行完
    畢釋放，並經臺灣高雄地方法院檢察署檢察官以94年度戒毒
    偵字第273 號為不起訴處分（起訴書誤載為以95年度戒毒偵
    字第273 號）。詎於上開強制戒治執行完畢釋放後5 年內，
    分別基於施用第一級毒品海洛因及施用第二級毒品甲基安非
    他命之犯意，自95年12月30日某時許起至96年4 月17日晚上
    9 時許止，在高雄縣大樹鄉○○路82之3 號住處、高雄縣大
    樹鄉○○道路旁等高雄縣大樹鄉內不特定地點，以每日施用
    1 次之頻率，將海洛因摻水後以針筒注射方式施用海洛因多
    次；另自96年1 月1 日晚上11時許起至96年4 月17日晚上11
    、12時許止，以每日施用1 次之頻率，在高雄縣大樹鄉○○
    路82之3 號住處，以將甲基安非他命裝置玻璃球內燒烤後吸
    食所產生煙霧之方式，施用甲基安非他命多次。期間先後於
    附表所示時、地，經其得同意由警方採集其尿液送驗，因而
    查獲，且於附表編號4 所示時、地，扣得甲○○所有之海洛
    因1 包（驗前淨重0.269 公克，驗後淨重0.239 公克）。
二、案經高雄縣政府警察局仁武分局報告臺灣高雄地方法院檢察
    署檢察官偵查起訴及高雄縣政府警察局林園分局、仁武分局
    報告臺灣高雄地方法院檢察署檢察官移送併案。
    理  由
一、上開犯罪事實，業據被告甲○○坦承在案（參本院卷第56至
    57、64頁），而經警4 次採集被告之尿液，分別送台灣檢驗
    科技股份有限公司及正修科技大學超微量研究科技中心檢驗
    結果，被告尿液均呈施用甲基安非他命及海洛因後之甲基安
    非他命、可待因、嗎啡陽性反應，分別有附表證據欄所示證
    據在卷可證。又被告曾因施用毒品案件，經本院以93年度毒
    聲字第1337號裁定送強制戒治，於94年5 月4 日期滿執行完
    畢釋放，並經臺灣高雄地方法院檢察署檢察官以94年度戒毒
    偵字第273 號為不起訴處分確定，有臺灣高等法院被告前案
    紀錄表附卷可稽，是被告確係於強制戒治執行完畢釋放後，
    5 年內又為本件施用第一級海洛因及第二級毒品甲基安非他
    命之犯行甚明。綜上，本件事證明確，被告犯行堪予認定。
二、核被告甲○○所為，係犯毒品危害防制條例第10條第1 項之
    施用第一級毒品及同條第2 項之施用第二級毒品等罪。被告
    持有海洛因、甲基安非他命後進而施用，其持有之低度行為
    ，應為施用海洛因、甲基安非他命之高度行為所吸收，均不
    另論罪。而因毒品危害防制條例第2 條第1 項規定之第一級
    、第二級毒品，本具有成癮性，故毒品危害防制條例所規定
    之施用毒品行為應即具有因毒品成癮而反覆施用之性質；經
    查，本件被告數次施用施用第一級毒品海洛因、施用第二級
    毒品甲基安非他命之犯行，各次犯罪行為之時間，地點均接
    近，使用相同犯罪手段，是其主觀上顯係基於一持續進行之
    犯罪意思，參諸其各行為間均具有密接關係，是以，其數次
    行為自應評價為一個行為，始符合社會相當性之概念，應包
    括性地視為一犯罪行為，分別論以一罪，即所謂「包括一罪
    」。其所犯施用第一級毒品海洛因及施用第二級毒品甲基安
    非他命等2 罪之間，犯意各別，行為互殊，應予以分論併罰
    。又公訴人起訴事實就被告施用第一級毒品海洛因、第二級
    毒品部分，分別僅敘及被告施用第一級毒品海洛因、施用第
    二級毒品甲基安非他命各1 次之犯行，惟查被告所犯上開未
    經起訴施用第一級毒品海洛因、施用第二級毒品甲基安非他
    命部分因與已起訴之施用第一級毒品海洛因、施用第二級毒
    品甲基安非他命等犯行，分別為包括一罪而屬實質上一罪之
    關係，業如前述，為起訴效力所及，且其中如附表編號2 至
    4 所示為警查獲之犯行，業經檢察官移送併案，自均為本院
    審理範圍。爰審酌被告施用毒品，戕害身心甚鉅，並有滋生
    其他犯罪、惡化治安之虞，損及公益，前經強制戒治執行完
    畢釋放，竟再為本件施用施用第一級毒品海洛因、施用第二
    級毒品甲基安非他命犯行，顯見其悔意非篤、自制力不佳，
    耽溺於毒品之程度甚深；惟考量被告坦承犯行，犯後態度良
    好，又施用毒品本質上屬自我戕害行為，反社會性程度相形
    較低等一切情狀，分別量處如主文所示之刑，並定其應執行
    之刑。扣案之白色粉末1 包，經送高雄市立凱旋醫院鑑驗，
    確係海洛因無訛（驗前淨重0.269 公克，驗後淨重0.239 公
    克，及內含與海洛因難以析離，應一併視為毒品之包裝袋1
    個），有該醫院檢驗鑑定書在卷可佐（見96年度毒偵字第39
    53號偵卷第12頁），因係查獲之毒品，爰依毒品危害防制條
    例第18條第1 項前段之規定，諭知沒收銷燬之；上開海洛因
    因鑑驗而耗用部分，因已不存在，自無庸再為沒收銷燬之諭
    知。
三、據上論斷，應依刑事訴訟法第299 條第1 項前段、第273 條
    之1 第1 項，毒品危害防制條例第10條第1 項、第2 項、第
    18條第1 項前段，刑法第11條、第51條第5 款，判決如主文
    。
本案經檢察官乙○○到庭執行職務。
中　　華　　民　　國　　96　　年　　7 　　月　　13 　日
                  刑事第十三庭  法　官  戴韻玲
以上正本證明與原本無異。
如不服本判決，應於送達後10日內，向本院提出上訴狀。
中　　華　　民　　國　　96　　年　　7 　　月　　13 　日
                                書記官  李春慧
附錄本判決論罪之法條：
毒品危害防制條例第10條
施用第一級毒品者，處 6 月以上 5 年以下有期徒刑。
附表：
┌──┬──────────┬──────┬───────────┬───────┐
│編號│查獲時、地          │採尿送驗結果│證據                  │起訴、併案案號│
├──┼──────────┼──────┼───────────┼───────┤
│ 1  │於96 年1 月2 日下午4│甲基安非他命│臺灣檢驗科技股份有限公│96年度毒偵字第│
│    │時25分許，在高雄縣大│、可待因、嗎│司濫用藥物尿液檢驗報告│1318號        │
│    │樹鄉○○村○○道路旁│啡陽性反應  │（高縣仁警偵移00000000│              │
│    │                    │            │30號警卷第5 頁）      │              │
├──┼──────────┼──────┼───────────┼───────┤
│ 2  │於96年3 月8 日上午11│甲基安非他命│臺灣檢驗科技股份有限公│96年度毒偵字第│
│    │時40分許，在高雄縣大│、可待因、嗎│司濫用藥物尿液檢驗報告│3817號        │
│    │寮鄉○○街「大寮國小│啡陽性反應  │（高縣林警偵移00000000│              │
│    │」後門空地處        │            │21號警卷第1 頁）      │              │
├──┼──────────┼──────┼───────────┼───────┤
│ 3  │於96年4 月1 日，在高│甲基安非他命│正修科技大學超微量研究│96年度毒偵字第│
│    │雄縣大樹鄉○○路130 │、可待因、嗎│科技中心檢驗報告（高縣│4749號        │
│    │號九曲派出所（因其係│啡陽性反應  │仁警偵移0000000000號警│              │
│    │警方列管毒品調驗人口│            │卷第5                 │              │
│    │，經警通知到案）    │            │                      │              │
├──┼──────────┼──────┼───────────┼───────┤
│ 4  │於96年4 月12日下午7 │甲基安非他命│臺灣檢驗科技股份有限公│96年度毒偵字第│
│    │時30分，在高雄縣大樹│、可待因、嗎│司濫用藥物尿液檢驗報告│3953號        │
│    │鄉龍目村11 2號產業道│啡陽性反應  │（96年度毒偵字第3953號│              │
│    │路旁                │            │第14頁）              │              │
└──┴──────────┴──────┴───────────┴───────┘
